【裁判字號】    89,易,1721
【裁判日期】    891030
【裁判案由】    侵占
【裁判全文】
臺灣臺南地方法院刑事判決                        八十九年度易字第一七二一號
    公  訴  人  臺灣台南地方法院檢察署檢察官
    被      告  甲○○
右列被告因侵占案件，經檢察官提起公訴（八十九年度偵字第六四五三號），本院判
決如左：
    主  文
甲○○連續意圖為自己不法之所有，而侵占對於業務上所持有之物，累犯，處有期徒
刑拾月。
    事  實
一、甲○○曾有多次前科，其中分別於民國八十四年、八十五年間所犯之二次侵占罪
    ，於八十六年五月一日，經本院定應執行有期徒刑一年四月確定，於八十七年二
    月十二日執行完畢，仍不知悔改，復於民國八十八年九月十日至同年十月十日止
    ，任職於「威力通科技有限公司」（下稱：威力通公司），並擔任台南營業處駐
    區業務專員之職務，負責收取威力通公司對於客戶之營業帳款等業務時，竟利職
    務之便，意圖為自己不法所有，並基於概括犯意，將其於如附表所示之時間，向
    如附表所示之威力通公司客戶所收取之帳款（編號五十九為被告向威力通公司取
    貨之金額、編號六十一、六十三被告稱遺失貨品）共計新台幣（下同）十二萬四
    千七百十元，未依雙方約定於收款後一個月內繳回威力通公司，而易持有為所有
    ，侵吞入己。
二、案經被害人威力通公司訴請台灣板橋地方法院檢察署檢察官簽請台灣高等法院檢
    察署檢察長核轉台灣台南地方法院檢察署檢察官偵查起訴。
    理  由
一、訊據被告甲○○固不否認有業侵占之犯行，惟初於偵查中辯稱僅侵占約新台幣二
    、三萬元，嗣在本院審理中則改稱約侵占十餘萬元（見本院審判筆錄），經查被
    告實際侵占如附表所示之款項業據威力通公司台南營業處會計黃欣怡在偵查時及
    本院審理中均一致指證明確，被告空言辯稱其所侵占之款項實際較附表所示之金
    額為少云云，顯係避重就輕之詞，委無足採，本件事證已臻明確，被告犯行堪以
    認定。
二、被告執行收款業務，竟借此侵占因執行業務所收取之貨款，核其所為係犯刑法第
    三百三十六條第二項業務侵占罪。其先後多次業務侵占犯行，時間緊接，犯罪構
    成要件相同，顯係基於概括之犯意反覆為之，應依連續犯之規定論以一罪並加重
    其刑。被告曾於八十四年、八十五年間，分別犯有二次侵占罪，經本院於八十六
    年五月一日，定應執行刑有期徒刑一年四月確定，而於八十七年二月十二日執行
    完畢，有台灣台南地方法院檢察署刑案資料查註紀錄表在卷可按，其於五年之內
    再犯本件有期徒刑以上之罪，為累犯，應依法遞加重其刑。爰審酌被告素行、犯
    罪之動機、目的、手段、所生危害及犯後態度等一切情狀，量處如主文所示之刑
    ，以資懲儆。
據上論斷，應依刑事訴訟法第二百九十九條第一項前段、刑法第五十六條、第三百三
十六條第二項、第四十七條、罰金罰鍰提高標準條例第一條前段，判決如主文。
本案經檢察官劉聰熙到庭執行職務。
中    華    民    國      八十九      年      十      月      三十      日
                              臺灣臺南地方法院刑事第三庭
                                      法  官  吳孟良
右正本證明與原本無異。
如不服本判決，應於送達後十日內，向本院提出上訴狀。
                                      書記官  陳金堂
中    華    民    國      八十九      年      十      月      三十      日
附錄本案論罪科刑法條全文：
第三百三十六條第二項：對於業務上所持有之物，犯前條第一項之罪者，處六月以上
                      、五年以下有期徒刑，得併科三千元以下罰金。


司法院資訊處製作；財團法人民間司法改革基金會備份。
